# 单位住房

提问人：jiuzhou010 时间：2019-12-11 08:05:13
如果单位盖房，以市场价出售给职工，是否确认收入并结转成本更为合理，而不是确认为固定资产计提折旧？但是房屋产权还未办理，员工不一定能拿到房屋产权。

回答人：chenyiwei
要看具体的出售条件，例如员工是否取得完整的产权和处置收益权、其对该房屋的持续使用权是否取决于其在未来一段时间内持续在职或达到特定业绩要求等。

提问人：jiuzhou010 时间：2019-12-11 08:05:13
没有强制必须提供服务，基本和当地的市价差不多的钱买的。

回答人：chenyiwei
建议直接确认资产处置损益，而不是分别确认收入、成本。